# 股份支付等待期判断

提问人：stoneinsea 时间：2021-09-15 10:33:04
陈版您好： 某IPO企业，股权激励方案约定员工为公司提供服务不少于不少于两两年年，但同时约定上市前转让股份，要转让给大股东活指定的第三方，转让价格以取得时对价加同期存款利率计算，请问股份支付费用摊销，按照服务期两年还是估估 计 到上市到上市 发 行期行期 间 更合理，谢谢！

回答人：chenyiwei
如果在满 2 年后的上市前期间离职，则同样无法享有这部分股份对应的公允价值变动收益。因此等待期为两者孰长的期间：（ 1 ） 2 年；（ 2 ）从授予日至预计上市日之间的期间。